【裁判字號】    96,訴,2133
【裁判日期】    970214
【裁判案由】    政府採購法
【裁判全文】
臺北高等行政法院判決
                                     96年度訴字第02133號
                              .
原      告  甲○○
訴訟代理人  乙○○
被      告  臺北市政府工務局新建工程處
代  表  人  丙○○（處長）
訴訟代理人  戊○○
            丁○○
上列當事人間因政府採購法事件，原告不服臺北市政府中華民國
96年4 月20日訴96007 號採購申訴審議判斷，提起行政訴訟。本
院判決如下：
    主  文
原告之訴駁回。
訴訟費用由原告負擔。
    事  實
壹、事實概要：
    臺北市政府為執行「中央補助直轄市及（縣）市政府取得私
    有既成道路試辦計畫」，以民國（下同）94年1 月20日府工
    新字第09403900700 號函授權被告辦理主、會計及有關單位
    、核定底價、開標、開標主持人、發包訂約、發放買賣價金
    等招標相關事宜。原告以其所有臺北市○○區○○段4 小段
    410-5 、410-6 、410-7 、410-8 地號共4 筆土地（標單編
    號：M00-0-000-0 、M00-0-000-0 、M00-0-000-0 、M00-0-
    000-0 ，以下簡稱系爭土地），參加被告辦理之「95年度臺
    北市政府採購私有既成道路土地3 」招標，開標日期為95年
    12月15日，實際決標日95年12月21日。被告因原告所有坐落
    於臺北市○○○路41巷11-1號至15號前之系爭土地，現況路
    寬僅有5.2 公尺、5.5 公尺，未符該投標須知貳、重要條款
    二、投標資格：「(一)1.持有臺北市○市○○道路已達6 公尺
    （含）以上之都市○○道路範圍之土地，限整筆土地位於6
    公尺（含6 公尺）以上者為限，且無地上物佔用全部供公眾
    通行使用」規定，而未決標予原告。原告乃以96年1 月5 日
    震土字第96010501號陳情函向被告提出異議，為被告以96年
    1 月22日北市工新配字第09660168100 號書函復原告：其所
    有系爭土地未達上述投標須知規定之6 公尺寬度，故未予決
    標。原告不服，向臺北市政府採購申訴審議委員會提起申訴
    ，復遭審議判斷駁回，遂向本院提起行政訴訟。
貳、兩造聲明：
一、原告聲明：求為判決
(一)、申訴審議判斷及原處分均撤銷。
(二)、訴訟費用由被告負擔。
二、被告聲明：求為判決如主文所示。
參、兩造之爭點：
一、原告主張之理由：
(一)、本件是於95年12月15日辦理之「95年度臺北市政府採購私有
    既成道路土地3 編號M95-3 」，爭議係原告及被告對採購公
    告文字「文義」有各自不同之解釋，系爭採購公告文句如下
    ：投標資格為「1.持有臺北市○市○○道路已達6 公尺（含
    ）以上之都市○○道路範圍之土地，限整筆土地位於6 公尺
    （含6 公尺）以上者為限，且無地上物佔用全部供公眾通行
    使用。2.屬私有既成道路土地。」本件審議判斷書認定本案
    投標資格所稱「寬度」之定義為：「採都市計畫寬度與現場
    實測寬度均達規定」（本案為6 公尺以上），並認為臺北市
    政府之前辦理採購私有既成道路均是用此定義進行審核。惟
    原告認此認定標準若用於臺北市政府內部作業，不涉對外規
    定或無不可，然本次採購公告文義並沒有明確說明，且原告
    無義務去比對本次採購之投標資格與臺北市政府過去歷次採
    購之投標資格規定有無差異。審議判斷書以臺北市政府辦理
    歷年辦理類似採購案之審標原則均無例外，作為駁回原告主
    張之理由，難以服人。
(二)、又原告由網路搜尋發現臺北市政府94年2 月21日辦理案號M9
    3 新臺幣（下同）448,300,000 元之採購公告內容如下：1.
    持有臺北市○市○○道路已達10公尺（含）以上之都市○○
    道路範圍之土地。2.屬私有既成道路土地。3.該都市○○道
    路已達都市計畫寬度並供公眾通行使用。再搜尋被告94年的
    採購10公尺道路公告條文有3 條，其中第3 條「該都市○○
    道路已達都市計畫寬度並供公眾通行使用」文義清楚，不會
    讓人產生爭議；爾後的8 公尺、6 公尺公告條文只有2 條，
    讓人無法知悉另有隱藏文義是除了計畫道路要達規定寬度外
    ，還要現況達到完全開闢完成。主辦單位接續同樣工作沒有
    改善前次缺失，反而漏失關鍵文字造成文義不明，且隱瞞事
    實向申訴委員會作不實之陳報。
(三)、各縣市政府辦理此類案件，其投標公告對於投標資格均有「
    該都市○○道路已按規劃寬度全寬開闢使用」等類似文字，
    明確說明投標資格必須符合：「計畫道路要達」6 公尺、現
    況已按規劃寬度全寬開闢使用，如原告自網路搜尋之採購公
    告對照表顯示：16個縣市的採購樣態中，經分析有14個樣態
    是公告「文義」規定明確（包含臺北市94年採購10公尺道路
    ），均有類似「該都市○○道路已達都市計畫寬度並供公眾
    通行使用」之用詞或更明確之說明（該都市○○道路已按規
    劃寬度全寬開闢使用），使投標資格無爭議。經比較16個縣
    市的採購公告內容，發現臺北市雖是首都院轄市，辦事品質
    卻比臺中縣、花蓮縣、新竹市、新竹縣、嘉義縣、彰化縣等
    縣市政府粗糙且語焉不詳，亦不符比例原則。從而，臺北市
    政府辦理本採購案，其公告之投標資格既無上述「現況已按
    規劃寬度全寬開闢使用」之規定，原告系爭土地又無地上物
    佔用全部供公眾通行使用（系爭土地現況是在6 公尺內無地
    上物佔用全部供公眾通行使用，即完全符合文義資格。至於
    不足6 公尺的現況道路是臺北市政府未開闢完成，責不在原
    告，且現況也有水溝覆蓋，實際上可供公眾通行使用，實質
    上也無損於臺北市政府的權益及用路的權益）。
(四)、再本案收購道路用地，因為是引用政府採購法方式辦理，故
    原告被稱為「廠商」，但實務上原告僅是擁有道路用地之一
    般臺北市民，實質上並無真正具有營利「廠商」之專業能力
    ，對照臺北市政府是相對「弱勢」。原告原向臺北市政府訴
    願委員會申訴，卻被轉到採購申訴審議委員會，還需先繳3
    萬元才能申訴，最後還被判定「本案投標資格文句使用上容
    有些瑕疵」來允許臺北市政採購公告不明確，使人民受損失
    卻不需承擔應負之責任，也不必辦理補救措施。況本件屬強
    勢對弱勢之定型化文件案，依照消費者保護法精神，「文義
    」不明應解釋為有利他方。
(五)、另被告經原告提告後，於96年11月26日再次辦理採購招標與
    本行政訴訟案相同案件「96年度臺北市政府採購私有既成道
    路土地1 編號M96-1 」，採購招標公告訴訟爭議文字內容已
    更正如下：「(一)1.持有臺北市○市○○道路已達6 公尺（含
    ）以上之都市○○道路範圍之土地，限整筆土地位於6 公尺
    （含6 公尺）以上者為限，【即都市○○道路寬度與現場實
    測寬度一致】且無地上物佔用全部供公眾通行使用。」既因
    原告提告而更正招標公告內容，已符合本件行政訴訟所提告
    「不服臺北市政府採購申訴審議判斷書訴96007 號之審議判
    斷事件」所爭議之行政訴訟之訴求；對照被告前後兩次之採
    購公告容（M95-3 與M96-1 ），後者之M96- 1已加註「即都
    市○○道路寬度與現場實測寬度一致」，加註後已清楚明白
    不會有爭議，證明原告當初所爭「文字之文義」有理，此參
    照本案原告提出之「臺北市政府採購公告標示不明確－產生
    爭議與其他縣市政府比較表內的17個各縣市採購招標公告案
    例」益明被告於辦理本案（M95-3 ）採購招標公告之「文字
    文義」確實不清楚。
(六)、綜上所述，本案爭議之「路寬」現地丈量：水溝邊至水溝邊
    之寬只有5.2 、5.5 公尺，且鋪柏油馬路是事實，沒有爭議
    。現地現況：水溝邊至水溝邊5.2 、5.5 公尺以外至計畫道
    路6 公尺範圍，是鋪上水泥地，並無被佔用或有私設圍牆侵
    佔（亦即以都市○○道路寬度6 公尺去丈量原告現地，原告
    土地範圍均是空地且在6 公尺以上，並能供公眾通行）也是
    事實應無爭議，符合採購公告「且無地上物佔用全部供公眾
    通行使用」。本案被告既依政府採購法令將投標資格公開公
    告在案，即需依公告之投標資格文字敘述方式辦理審標決標
    ，負起應負之責任，不容以強勢另行解釋為準，並僅回覆原
    告以「爾後將就中央補助狀況考量納入審慎檢討」意圖草率
    結案。若採購公告字義有不明確處，致使投標人誤判，則其
    必須負責其結果。系爭土地現場在計畫道路6 公尺內並無地
    上物佔用且全部供公眾通行使用，完全符合投標資格，至於
    現況道路不足6 公尺是臺北市政府未開闢完成，責任不在原
    告，且現況有水溝覆蓋，也實際上可供公眾通行使用，實質
    上無損於臺北市○○○○路者的權益，應予決標。被告辦理
    本案之公務員隱瞞事實，向採購申訴委員會做不實陳述，讓
    申訴委員做錯誤的判斷。參考其他16件各縣市辦理類似的採
    購公告投標資格敘述，可佐證臺北市政府辦理本案之投標資
    格敘述部分，文字「文義」明顯不明，故其所造成之損失必
    須負責承擔及補救補償。
二、被告主張之理由：
(一)、本案招開決標進行程序如下：
１、形式審查：投標土地所有權人所投之投標文件，除法令或投
    標須知另有規定外，如經招標機關依本採購案形式準備須知
    暨機關審查表審查不合格，其所投之投標文件全部無效。經
    形式審查後，則立即辦理開標；進行實質審查。
２、實質審查：實質審查項目為「資格文件審查」及「價格文件
    審查」。上開2 項文件同時開標分開審查辦理，「價格文件
    審查」為優先審查項目。招標機關就在底價以內者之土地所
    有權人，進行「資格文件審查」，其餘標價超過底價土地所
    有權人之資格文件，招標機關於開標當場，不予審查：(1)、
    價格文件審查，投標土地所有權人所投之價格文件，除法令
    或投標須知另有規定外，如經招標機關依投標須知規定審查
    不合格，其所報之標單無效。(2)、資格文件審查，投標土地
    所有權人所投資格文件，除法令或投標須知另有規定外，如
    經招標機關依投標須知規定審查不合格，其所投標單無效。
３、現場實地勘查：審查價格在底價以內，且書面資格文件符合
    之投標人，被告將實地查驗該土地之使用情形，如與書面資
    格文件相符，被告另擇期依標價（成數）低者，依序決標至
    本採購金額，辦理決標（實際決標日期視開標當日合格之土
    地筆數，當場宣佈不另行通知）。而現場實地勘查項目共計
    4 項，其中第4 項即為投標資格(一)1.所載規定3 項條件，而
    非如原告所稱僅在審查所投標之既成道路土地有無全部被地
    上物佔用，而有妨礙公眾通行使用情形。
４、決標通知：本採購案決標後，得標及未得標名單均張貼臺北
    市政府東門公佈欄及被告網站公告之，不另行通知。
(二)、本案原告所有土地於現場勘查時，因土地位於臺北市○○○
    路41巷11-1號至15號前，現況路寬僅有5.2 公尺、5.5 公尺
    ，未達都市計畫寬度6 公尺，依投標須知第貳、重要條款二
    、投標資格：「．．．1 、持有臺北市○市○○道路已達6
    公尺（含）以上之都市○○道路範圍之土地，限整筆土地位
    於6 公尺（含6 公尺）以上者為限，且無地上物佔用全部供
    公眾通行使用。2 、屬私有既成道路土地。」原告所有之土
    地依現場丈量僅有5.2 公尺、5.5 公尺，未達都市計畫6 公
    尺寬度，與上揭投標資格限整筆土地位於6 公尺（含6 公尺
    ）以上者為限，且無地上物佔用全部供公眾通行使用，故無
    法決標。本案之開決標程序，被告完全依政府採購法及投標
    須知相關規定辦理，本投標案比照政府採購法透明、公開之
    程序原則，有關案內由成數最低者得標，並依序決標至預算
    額度額滿為止（係依內政部93年7 月30日會議結論辦理），
    相關權利、義務部分，則援用國內是類試辦標案之慣例辦理
    。為維護採購之公平與秩序，原告所提之申訴內容，確與投
    標須知相關規定不符，且臺北市政府辦理院頒「中央補助直
    轄市及（縣）市政府取得私有既成道路試辦計畫」招標案，
    只要經現場勘查丈量道路寬度不符合都計畫所劃設之寬度，
    全國各縣市政府辦理既成道路招標之投標須知及投標資格均
    大同小異，類此情形繁多，均依據上揭投標資格而未列入決
    標，原告對投標須知內文字敘述容有誤解。
(三)、又臺北市採購私有既成道路已連續辦3 年，而95年度已辦3
    次，上述投標資格條件除寬度6 公尺因應現實狀況有所放寬
    外，其文字均未變動，且採都市道路計劃寬度與現場實測寬
    度均達規定（本案6 公尺以上）作為審標原則，從無例外，
    足可認定被告就本案投標資格文句使用上容有些許瑕疵，惟
    文義上並無不明確處，且審標過程亦無違反審標規定及平等
    原則，故其決標結果並難謂有所違誤。至於依本案採購申訴
    審議判斷書內針對投標資格文句使用上容有些許瑕疵，被告
    於96年度辦理「96年度臺北市政府採購私有既成道路土地1
    」之投標須知作些許修正，但仍無違反審標規定及平等原則
    ，且本招標案業於96年1 月22日上網公告在案。
    理  由
甲、程序方面：
一、本件行政訴訟起訴後，被告原代表人陸續由李四川變更為曾
    孝義、丙○○，玆經繼任者具狀承受訴訟，核無不合，應予
    准許。
二、按「廠商對於機關辦理採購，認為違反法令或我國所締結之
    條約、協定（以下合稱法令）致損害其權利或利益者，得於
    下列期限內，以書面向招標機關提出異議：…三、對採購之
    過程、結果提出異議者，為接獲機關通知或機關公告之次日
    起十日。」、「廠商對於公告金額以上採購異議之處理結果
    不服，或招標機關逾前條第二項所定期限不為處理者，得於
    收受異議處理結果或期限屆滿之次日起十五日內，依其屬中
    央機關或地方機關辦理之採購，以書面分別向主管機關、直
    轄市或縣（市）政府所設之採購申訴審議委員會申訴。」政
    府採購法第75條第1 項第3 款、第76條第1 項前段分別定有
    明文。次按「行政處分以書面為之者，應記載表明其為行政
    處分之意旨及不服行政處分之救濟方法、期間及其受理機關
    」、「處分機關未告知救濟期間或告知錯誤未為更正，致相
    對人或利害關係人遲誤者，如自處分書送達後一年內聲明不
    服時，視為於法定期間內所為。」、「對於行政處分聲明不
    服，因處分機關未為告知或告知錯誤致向無管轄權之機關為
    之者，該機關應於十日內移送有管轄權之機關，並通知當事
    人。」、「前項情形，視為自始向有管轄權之機關聲明不服
    。」行政程序法第96條第1 項第6 款、第98條第3 項及第99
    條第1 項、第2 項著有規定。查原告不服被告未予其決標而
    為異議，經被告以96年1 月22日北市工新配字0966016800號
    書函復異議處理結果，並於同年月25日送達原告，函中未載
    明救濟方法、期間及其受理機關，嗣原告於96年2 月6 日向
    臺北市政府訴願審議委員會申訴，經該會以無管轄權而移轉
    管轄至臺北市政府採購申訴審議委員會等情，有被告上開書
    函、原告訴願書影本在卷可稽（見原處分卷第128 、10-12
    頁），核原告因被告未為未告知救濟期間，雖遲誤法定救濟
    期間，然其提起申訴期間既未逾1 年，揆之上述規定，自應
    認其所為申訴係於法定期間內所為，合先敘明。
乙、實體方面：
一、本件被告經臺北市政府授權執行「中央補助直轄市及（縣）
    市政府取得私有既成道路試辦計畫」招標相關事宜。而原告
    所有臺北市○○區○○段4 小段410-5 、410-6 、410-7 、
    410-8 地號共4 筆土地（標單編號：M00-0-000-0 、M00-0-
    000-0 、M00-0-000-0 、M00-0-000-0 ），坐落於臺北市○
    ○○路41巷11-1號至15號前，現況路寬僅有5.2 公尺、5.5
    公尺，原告以之參加「95年度臺北市政府採購私有既成道路
    土地3 」招標，為被告認其所有土地未符投標須知貳、重要
    條款二、投標資格：「(一)1.持有臺北市○市○○道路已達6
    公尺（含）以上之都市○○道路範圍之土地，限整筆土地位
    於6 公尺（含6 公尺）以上者為限，且無地上物佔用全部供
    公眾通行使用」規定，而未決標予原告。原告不服，以招標
    公告所謂之都市○○道路已達6 公尺乃係指在都市計畫設計
    規劃寬度為6 公尺之道路而非現況道路為由，向被告提出異
    議，經被告以96年1 月22日北市工新配字第09660168100 號
    書函復原告，系爭土地未達上述投標須知規定之6 公尺寬度
    故未予決標。原告不服，向臺北市政府採購申訴審議委員會
    提起申訴，復遭審議判斷駁回等事實，有原告訴願書（應為
    申訴書之誤）、系爭投標須知、被告上述書函、臺北市政府
    96 年4月20日訴96007 號採購申訴審議判斷書、中央補助直
    轄市及（縣）市政府取得私有既成道路試辦計畫、臺北市政
    府94年1 月20日府工新字第09403900700 號函、原告陳情（
    異議）函、現場照片等件影本附卷可稽（見原處分卷第10-1
    4 、19-23 、71-80 、94-96 、219 頁），且為兩造所不爭
    ，洵堪認定。
二、原告循序提起本件行政訴訟，主張：被告依政府採購法辦理
    「95年度臺北市政府採購私有既成道路土地3 編號M95-3 」
    招標事宜，原告所有系爭土地位於都計畫道路6 公尺內，並
    無地上物佔用且全部供公眾通行使用，符合投標資格；至現
    況道路不足6 公尺乃臺北市政府未開闢完成，不可歸責原告
    ，且現狀尚有水溝覆蓋，實際上亦可供公眾通行使用，實質
    上無損於臺北市○○○○路者的權益，自應決標予原告。而
    被告既依法公開公告投標資格，自應依公告之投標資格文字
    敘述方式辦理審標決標；若採購公告字義有不明確，致投標
    人誤判，自應負責；本件投標資格敘述部分，與其他縣市辦
    理類似的採購公告投標資格敘述比較結果，文字「文義」顯
    有不明，被告對原告造成之損失必須負責承擔及補救補償云
    云。是本件爭點乃在系爭投標資格所稱之「持有臺北市市○
    市○○道路已達6 公尺（含）以上之都市○○道路範圍之土
    地，限整筆土地位於6 公尺（含6 公尺）以上者為限」係以
    都市計畫規劃之寬度達6 公尺以上者即屬之，抑或投標當時
    道路現況且須已達6 公尺以上始足當之？
三、本院之判斷：
(一)、按「投標廠商有下列清形之一，經機關於開標前發現者，其
    所投之標應不予開標；於開標後發現者，應不決標予該廠商
    。一、未依招標文件之規定投標。二、投標文件內容不符合
    招標文件之規定。…」政府採購法第50條第1 項定有明文。
    又「除法令另有規定外，符合下列全部規定，且無第二款情
    形之土地所有權人，得參加投標：1 、持有臺北市○市○○
    道路已達6 公尺（含）以上之都市○○道路範圍之土地，限
    整筆土地位於6 公尺（含6 公尺）以上者為限，且無地上物
    佔用全部供公眾通行使用。2 、屬私有既成道路土地。」則
    為系爭投標須知貳、重要條款二、投標資格(一)所明定，是參
    加系爭臺北市政府採購私有既成道路土地之招標，須同時符
    合：1 、在都市○○道路範圍內，且該道路已達6 公尺（含
    ）以上；2 、所投標之既成道路土地未被佔用，能全部供公
    眾通行使用2 項要件。
(二)、次按「解釋意思表示，應探求當事人之真意，不得拘泥於所
    用之辭句。」民法第98條著有規定；依行政訴訟法第149 條
    規定，於解釋被告之招標公告時，且得準用，是解釋當事人
    之意思表示，原不限於文義解釋乙途。查上述招標須知所謂
    之「道路已達6 公尺（含）以上」，係指該都市○○道路已
    規劃設計為6 公尺（含）以上，且整筆土地位於道路現況寬
    度係6 公尺（含6 公尺）以上，業經被告陳明在卷，經核尚
    未逾文義解釋之範疇；且各縣市政府辦理此類案件，其投標
    公告對於投標資格多有「該都市○○道路已按規劃寬度全寬
    開闢使用」等類似文字，復經原告陳明在卷，並提出比較表
    為證（見本院卷第14頁），顯見被告為此解釋亦未違「中央
    補助直轄市及（縣）市政府取得私有既成道路試辦計畫」精
    神，要非無據；參諸同須知第10點規定之開標程序及審查規
    定：「(一)、形式審查：…(二)、實質審查：實質審查項目為『
    資格文件審查』及價格文件審查。上開二項文件同時開標分
    開審查辦理，『價格文件審查』為優先審查項目。招標機關
    就在底價以內者之土地所有權人，進行『資格文件審查』，
    其餘標價超過底價土地所有權人之資格文件，招標機關於開
    標當場，不予審查：1 、價格文件審查…2 、資格文件審查
    …3 、現場實地勘查：審查價格在底價以內，且書面資格文
    件符合之投標人，本處將實地查驗該土地之使用情形，如與
    書面資格文件相符，本處另擇期依標價（成數）低者，依序
    決標至本採購金額，辦理決標。（實際決標日期視開標當日
    合格之土地筆數，當場宣佈，不另行通知）。」將審查程序
    分為「形式審查」、「實質審查」及「現場實地勘查」3 階
    段：先由招標機關就招標文件所附審查表，審定投標廠商所
    投標件是否依規定裝封填寫、是否依期限投標並送達指定廠
    所、有無一標多投等情形之「形式審查」；次再為「實質審
    查」，且將此部分審查細分「資格文件審查」及「價格文件
    審查」，除投標廠商所投之價格文件所載投標價高於機關所
    定底價，所報標單無效，不進入「資格文件審查」外，其進
    入「資格文件審查」程序之標單，乃審查投標廠商所投既成
    道路用地是否在臺北市○市○○道路範圍內，及該都市○○
    道路書圖之劃設是否已達6 公尺以上，而於「資格文件審查
    」合格後，始得進入第3 階段之「現場實地勘查」；於「現
    場實地勘查」階段，非僅審查既成道路土地有無全部被地上
    物佔用及妨礙公眾通行使用情形，並審查系爭道路之實際路
    寬，此觀系爭標案之土地使用情形現場勘驗審查表勘驗項目
    4 載有上述投標資格(一)1.所載規定之全部要件甚明，是堪認
    被告所稱其投標資格係限於都市○○道路已規劃設計為6 公
    尺（含）以上，且整筆土地位於道路現況寬度係6 公尺（含
    6 公尺）以上乙節，即係其真意無誤，且已經其表示於系爭
    須知中，並無原告指稱之不明確，或僅為被告內部之辦事規
    則情事。原告主張被告於系爭招標公告所稱之寬度資格條件
    ，依文義解釋，係指都市○○○道路「設計規劃」寬度，而
    非「現場丈量」的現況寬度云云，要係其個人主觀見解，尚
    無可採；至計畫道路之開闢是否為政府之責任，則與系爭招
    標內容之解釋無關，併此敘明。
四、綜上所述，原告既不爭其所有土地現況路寬確未達6 公尺，
    自不符合系爭招標資格，則被告以原告投標資格不符合投標
    須知相關規定，不予決標，於法即無不合；申訴審議判斷予
    以維持，亦無違誤，原告猶執前詞，訴請撤銷，為無理由，
    應予駁回。
五、本件事證已臻明確，兩造其餘攻擊防禦方法經本院審酌後，
    核與本件判決結果均不生影響，故不再逐項論述，附敘明之
    。
據上論結，原告之訴為無理由，爰依行政訴訟法第98條第1 項前
段，判決如主文。
中    華    民    國    97    年     2    月   14     日
                    臺北高等行政法院第七庭
                              審判長法  官  李得灶
                                    法  官  黃秋鴻
                                    法  官  林玫君
上為正本係照原本作成。
如不服本判決，應於送達後20日內，向本院提出上訴狀並表明上
訴理由，如於本判決宣示後送達前提起上訴者，應於判決送達後
20日內補提上訴理由書（須按他造人數附繕本）。
中    華    民    國    97    年     2    月   14     日
                                    書記官  黃明和


司法院資訊處製作；財團法人民間司法改革基金會備份。
